最高法院刑事裁定　　　　　　　一○○年度台抗字第二七八號
再 抗告 人　高淑惠
上列再抗告人因偽造文書等罪聲明異議案件，不服台灣高等法院
台南分院中華民國一○○年二月二十三日駁回抗告之裁定（九十
九年度抗字第二八八號），提起再抗告，本院裁定如下：
    主  文
再抗告駁回。
    理  由
本件原裁定以再抗告人高淑惠以伊因犯行使偽造私文書等十六罪
，不服台灣台南地方法院以九十六年度訴字第一四七二號刑事判
決（定執行刑為有期徒刑三年三月）提起第二審上訴，經台灣高
等法院台南分院以九十七年度上訴字第八六五號判決駁回，其中
所犯詐欺取財及恐嚇取財部分因不得上訴第三審而告確定（其偽
造文書部分因提起第二審上訴，經本院以九十八年度台上字第六
五四二號判決駁回，亦告確定）。嗣另經原審法院以九十八年度
聲字第七二一號裁定諭知上開十六罪「其宣告刑及所定之執行刑
，如易科罰金均以新台幣一千元折算一日」。惟再抗告人向台灣
板橋地方法院檢察署檢察官聲請准予易科罰金時，卻遭檢察官以
九十九年度執助字第一九三六號命令駁回，因之提出聲明異議云
云。惟經第一審調閱台灣板橋地方法院檢察署九十九年度執助字
第一九三六號執行卷宗核閱，該署執行檢察官係審酌「受刑人（
再抗告人）所犯多達十六罪，且其中多有恐嚇取財等暴力型犯罪
，如不發監執行所宣告之刑，難以收矯正之效，及難以維持法秩
序」為由，而不准易科罰金。按刑法第四十一條第一項但書所謂
「難收矯正之效」、「難以維持法秩序」等，乃係立法者賦予執
行檢察官能依具體個案，考量犯罪特性與情節及受刑人個人之特
殊事由，據以審酌應否准予易科罰金。是以法律賦予執行檢察官
此項裁量權，僅在發生裁量瑕疵之情況時，法院始有介入審查之
必要。從而受刑人倘合於刑法第四十一條第一項但書規定情形，
即應不准許易科罰金。本件檢察官執行時，已具體說明係依上開
規定不准再抗告人易科罰金之理由，既未逾越法律授權、專斷等
濫用權力之情事，自難認檢察官之執行指揮有何違法不當之情形
。因認第一審駁回再抗告人之聲明異議，並無不合。又查該署執
行檢察官於審查是否准予受刑人易科罰金時，已就易科罰金之事
實詢問再抗告人，並予再抗告人表達意見之機會，有筆錄在卷可
參。再抗告人以檢察官未予表達意見之機會即不准易科罰金云云
，核與卷內資料不合，再抗告人執以指摘第一審裁定，自不足取
，因而駁回其第二審抗告。經核於法尚無違誤。再抗告意旨仍執
前詞以伊提前前往執行檢察官處，已備妥現金聲請以分期繳納及
易科罰金，然未見檢察官及不知理由，即遭送監執行，無從辯駁
及澄清，檢察官之執行未予陳述意見之程序保障；裁判法院既宣
告易科罰金之折算標準，即應斟酌是否可以准予易科罰金云云，
指摘原裁定不當。係就原裁定已詳細說明及指駁之事實，再為爭
執，並徒憑己見，任意指摘原裁定不當，為無理由，應予駁回。
據上論結，應依刑事訴訟法第四百十二條，裁定如主文。
中    華    民    國  一○○  年    四    月  二十一  日
                      最高法院刑事第十二庭
                          審判長法官  陳  世  淙  
                                法官  陳  東  誥  
                                法官  何  菁  莪  
                                法官  許  錦  印  
                                法官  施  俊  堯  
本件正本證明與原本無異
                                      書  記  官  
中    華    民    國  一○○  年    四    月  二十六  日
                                                      Q